# 资产减值测试

提问人：noahleng 时间：2022-12-05 17:48:10
请问陈版主，如果公司的无形资产上年已经根据评估报告全额计提减值，那么从公司和审计的角度分别考虑，本年是否还有必要做评估报告？

回答人：chenyiwei
如果此前全额计提减值准备是合理的，则鉴于无形资产的减值准备不得转回，故单纯从会计处理和财务报告的角度而言，已无需再单独对该项无形资产进行以资产减值为目的的评估。